# 长期股权投资权益法下顺流交易与逆流交易会计处理解析

提问人：ivyli16 时间：2012-10-21 15:54:51
这样的角度确实好理解了一点，但还有不解的地方，为什么要在合并报表的时候才做逆流的资产价值调整（或顺流的收入成本抵减）
呢？为什么不在个别报表上也做这个调整？

回答人：chenyiwei
这是由权益法核算在个别报表和合并报表层面的不同含义所导致的，具体可以搜索我在CPA业务探讨版面上对“权益法的本质”问题的讨论。